# 请教陈版，股权转让往来款抵消问题

提问人：nezhang 时间：2020-12-11 22:46:00
陈版您好！目前我们在股权转让架构重组中，有以下方案，不知从会计的角度上能否实现，希望能帮忙解答，多谢多谢！
背景：背景：A（香港公司）、B（泰国公司）、C（日本公司）同属于甲集团。A公司100%持股BVI公司，BVI公司100%持股B公司。BVI公司将B公司的股权80%转让给A公司，20%股权转让给C公司。在整个过程中，各公司不希望使用现金，而是通过挂账往来，转让债权债务并抵消的方式来平账。 M为甲集团内另外一家公司。以往年度，A公司曾向M公司发行过优先股，以获取资金用来投资B公司。 目前希望进行如下操作： 第一步：C公司、A公司与BVI公司签署代付协议，将C公司应付给BVI公司的股权款由A公司代付，形成A公司应收C公司 20 亿泰铢等额外币（应收 1 ）同时形成BVI公司应收A公司共计 100 亿（其中应收A公司 80 亿，应收C公司 20 亿）泰铢等额外币（应收 4 ）；
第二步：M公司赎回A公司优先股 20 亿泰铢等额外币，不采用现金支付，形成M公司应收A公司 20 亿泰铢等额外币（应收 2 ）； 第三步：C公司发行等额优先股给M公司，形成C公司应收M公司 20 亿泰铢等额外币（应收 3 ），上述应收款 1 、 2 、 3 抵消； 第四步：注销BVI公司，BVI公司应收A公司 100 亿泰铢等额外币，由A公司承接。 问题：1、从整体来看，以上交易可能并不存在商业实质，仅仅是为了在不使用现金、不影响A公司资产负债率的情况下，将部分B公司的股权转让至C公司。从会计的角度上，以上操作是否可行？ 2 、BVI公司为空壳公司。在第四步中，可以将其注销，然后由A公司直接承接其资产负债吗？
谢谢陈版！

回答人：chenyiwei
1 、因为涉及资金或往来款项的跨境交易和结算，需关注各国或地区的外汇管理、税务等方面的规定影响。既然没有商业实质，则会计上在交易发生时不确认损益。
2 、个人理解可以，但具体建议咨询律师。